臺灣高雄地方法院民事判決　　　　　　　　　　　　　九十一年度親字第一二二號
　　原　　　告　甲○○
　　被　　　告即原告之子）乙.
　　法定代理人　丙○○
右當事人間確認非婚生子女事件，本院判決如左：
    主　    文
確認被告乙○○（民國九十一年七月十八日生）非原告與陳定倫之婚生子。
訴訟費用由被告負擔。
    事 　   實
甲、原告方面：
一、聲明：求為判決如主文所示。
二、陳述：
（一）原告與陳定倫於民國六十八年九月十日結婚，多年後原告與陳定倫於九十年十
　　　月十五日協議離婚，雙方並協同至戶政機關辦理離婚登記在案，此有戶籍謄本
　　　可證。
（二）原告與陳定倫離婚後，與丙○○同居，且於九十一年四月二十三日與丙○○結
　　　婚，而於九十一年七月十八日生下一子即被告乙○○。
（三）按「稱婚生子女者，謂由婚姻關係受胎而生之子女」、「從子女出生日回溯第
      一百八十一日起至第三百零二日止為受胎期間」、「妻之受胎，係在婚姻關係
      存續中者，推定其所生子女為婚生子女」、「前項推定，如夫妻之一方能證明
      妻非自夫受胎者，得提起否認之訴。但應於知悉子女出生之日起，一年內為之
      」，民法第一千零六十一條、第一千零六十二條第一項、第一千零六十三條定
      有明文。查，被告乙○○於九十一年七月十八日出生，回溯至原告與陳定倫離
      婚之日九十年十月十五日為二七五天，依前開法文之規定，其受胎期間即為原
      告與陳定倫婚姻關係存續中，而推定為原告與陳定倫之婚生子。
（四）惟因原告確信被告乙○○乃原告與陳定倫離婚後，與丙○○同居期間受孕所生
      ，是乃於九十一年八月二十八日協同丙○○與子即被告乙○○至高雄醫學大學
      附設中和紀念醫院作ＤＮＡ之親子鑑定，確認被告乙○○與丙○○及原告間存
      有血源之親子關係，是足證明被告乙○○並非原告自前夫陳定倫受胎所生，為
      此，原告於法定期間內提起否認之訴，自有理由。
（五）本件被告乙○○雖係在原告與前夫陳定倫婚姻關係消滅後三百零二日以內所生
      ，惟卻在原告與現在丈夫丙○○結婚後一百八十一日「以內」而非「以後」所
      生，依司法實務見解，原告無法提起再婚所生子女確認其父之訴，此併予敘明
      。
（六）原告前夫陳定倫因於九十一年二月二十八日死亡，有其戶籍謄本足憑，是原告
      依民事訴訟法第五百八十九條之一第二項之規定，僅以乙○○為被告，提起本
      件否認子女之訴。
（七）綜上所述，原告請求確認被告乙○○非原告與陳定倫之婚生子，應有理由，為
      此，求為判決如原告訴之聲明。
三、證據：提出出生證明書、戶籍謄本、高雄長庚紀念醫院親子鑑定報告各一件為證
    ，並請求訊問證人蘇慶賀。
乙、被告（法定代理人丙○○）方面：
一、聲明：同意原告之請求。
二、陳述：被告乙○○係丙○○與原告所生等語。
    理　　　由
一、按妻之受胎，係在婚姻關係存續中者，推定其所生子女為婚生子女；前項推定，
    如夫妻之一方能證明妻非自夫受胎者，得提起否認之訴，民法第一千零六十三條
    第一項、第二項前段定有明文。
二、經查，原告主張被告乙○○非原告與前夫陳定倫之婚生子，及前夫陳定倫已於九
    十一年二月二十八日死亡之事實，業據提出戶籍謄本二份、出生證明書、高雄醫
    學大學附設中和紀念醫院親子鑑定結果報告書，司法實務見解一則各一份為證，
    且被告乙○○法定代理人丙○○亦到庭自承：被告乙○○係伊與原告所生等語。
    而上開鑑定結果報告書復謂：「根據人類遺傳標記檢查結果顯示，無法否定甲○
    ○之子（即被告乙○○）與丙○○之親子關係」，由此足證被告乙○○與陳定倫
    間應無親子關係，則被告乙○○非原告自陳定倫受胎所生之子女之事實自堪認定
    。
三、綜上所述，被告乙○○既非原告自陳定倫受胎所生之子女，從而，原告依民法第
　　一千零六十三條第二項前段之規定，訴請確認被告乙○○非原告與陳定倫之婚生
　　子，即屬正當，應予准許。
據上論結，本件原告之訴為有理由，依民事訴訟法第七十八條，判決如主文。
中　　　華　　　民　　　國　　　九十一　　年　　　十二　　　月　　六　　日
                             　 臺灣高雄地方法院家事法庭
~B法　　　官　廖家陽
右正本證明與原本無異。
如不服本判決，應於送達後廿日內，向本院提出上訴狀。
中　　　華　　　民　　　國　　　九十一　　年　　　十二　　　月　　六　　日
~B法院書記官　周美八
